sl-SI: Značilnosti merilne žlice: Prilagodljivo; Zložljiva; Digitalna tehtnica; Dvostranski; Ergonomski ročaj; Priložena nivelirna naprava; Magnetno; Ozka glava; Gnezdenje; Nedrseč oprijem; Povezano z obročem; Rob strgala; Zložljiva ena na drugo; Druga
pt-PT: Características da colher de medida: Ajustável; Colapsável; Balança digital; Dupla extremidade; Manípulo ergonómico; Nivelador incluído; Magnético; Cabeça estreita; Encaixável; Aderência antiderrapante; Ligado em anel; Borda raspadora; Empilhável; Outro
ja: 計量スプーンの特徴: 調整可能; 折りたたみ可能; デジタル秤; 両端タイプ; 人間工学に基づいたハンドル; レベラー付属; マグネット式; ナローヘッド; ネスト式; 滑り止めグリップ; リング接続; スクレーパーエッジ; 積み重ね可能; その他
fi: Mittalusikkaominaisuudet: Säädettävä; Kokoontaitettava; Digitaalinen vaaka; Kaksipäinen; Ergonominen kahva; Tasoitin sisältyy; Magneettinen; Kapea pää; Sisäkkäin menevä; Liukumaton kahva; Rengaskiinnitys; Kaavinreuna; Pinottava; Muu
en: Measuring spoon features: Adjustable; Collapsible; Digital scale; Dual-ended; Ergonomic handle; Leveler included; Magnetic; Narrow head; Nesting; Non-slip grip; Ring-connected; Scraper edge; Stackable; Other
ko: 계량 스푼 특징: 조절식; 접이식; 디지털 저울; 듀얼 엔드; 인체공학적 손잡이; 레벨러 포함; 자기식; 좁은 헤드; 네스팅; 미끄럼 방지 그립; 링 연결형; 스크레이퍼 에지; 적층형; 기타
zh-CN: 量勺的特点: 可调节; 可折叠; 电子秤; 双头; 符合人体工学的手柄; 带刮平器; 磁性; 窄头; 嵌套式; 防滑握把; 环形连接; 刮边; 可叠放; 其他
hu: Mérőkanál jellemzői: Állítható; Összecsukható; Digitális mérleg; Kétvégű; Ergonomikus fogantyú; Szintező mellékelve; Mágneses; Keskeny fej; Egymásba illeszthető; Csúszásmentes fogás; Gyűrűs csatlakozás; Kaparóél; Egymásra rakható; Egyéb
sv: Måttskedens funktioner: Justerbar; Hopfällbar; Digital våg; Dubbelsidig; Ergonomiskt handtag; Nivellerare ingår; Magnetisk; Smalt huvud; stapling; Halkfritt grepp; Ringkopplad; Skrapkant; Stapelbar; Övrigt
el: Χαρακτηριστικά δοσομετρικού κουταλιού: Ρυθμιζόμενο; Πτυσσόμενο; Ψηφιακή ζυγαριά; Διπλής άκρης; Εργονομική λαβή; Περιλαμβάνεται ισοπεδωτής; Μαγνητικό; Στενή κεφαλή; Ενσωματούμενο σε σετ; Αντιολισθητική λαβή; Σύνδεση με δακτύλιο; Άκρη ξύστρας; Στοιβαζόμενο; Άλλο
tr: Ölçü kaşığı özellikleri: Ayarlanabilir; İç içe geçebilir; Dijital ölçüm; Çift uçlu; Ergonomik sap; Dengeleyici dahil; Mıknatıslı; Dar başlık; İç içe geçme; Kaymaz tutma yüzeyi; Halka bağlantılı; Kazıyıcı kenar; İstiflenebilir; Diğer
de: Messlöffeleigenschaften: Einstellbar; Zusammenklappbar; Digitale Waage; Doppelseitig; Ergonomischer Handgriff; Nivellierer enthalten; Magnetisch; Schmaler Kopf; Stapelbar; Rutschfester Griff; Ringverbunden; Schaberkante; Stapelbar; Sonstiges
ro-RO: Caracteristicile lingurii de măsurat: Reglabil; Pliabil; Cântar digital; Cu două capete; Mâner ergonomic; Nivelator inclus; Magnetică; Cap îngust; Imbricare; Mâner antiderapant; Conectat prin inel; Marginea răzuitoare; Superpozabil; Altele
cs: Vlastnosti odměrné lžičky: Nastavitelné; Skládací; Digitální váha; Oboustranné; Ergonomická rukojeť; Včetně zarovnávače; Magnetické; Úzká hlava; Vnořené; Protiskluzová rukojeť; Spojené kroužkem; Škrabací hrana; Stohovatelné; Jiné
ru: Характеристики мерной ложки: Регулируемая; Складная; С цифровыми весами; Двусторонняя; Эргономичная ручка; В комплект входит выравниватель; Магнитная; Узкая головка; Вкладывается (по принципу матрешки); Нескользящая рукоятка; Кольцевое соединение; Край скребка; Компактное хранение стопкой; Другое
lt-LT: Matavimo šaukštų savybės: Reguliuojamas; Sutraukiamas; Skaitmeninės svarstyklės; Dvigalvis; Ergonomiška rankena; Įtrauktas lygintuvas; Magnetiniai; Siaura galvutė; Sudedami vienas į kitą; Neslystanti rankena; Žiedu sujungtas; Grandiklio kraštas; Komplektuojami; Kita
th: คุณสมบัติของช้อนตวง: แบบปรับได้; พับเก็บได้; เครื่องชั่งดิจิทัล; สองหัว; แฮนเดิลตามหลักสรีรศาสตร์; มาพร้อมอุปกรณ์ปาดให้เรียบ; แม่เหล็ก; ปลายช้อนทรงแคบ; ซ้อนกัน; ด้ามจับกันลื่น; เชื่อมต่อกันด้วยวงแหวน; ขอบสำหรับปาดให้เรียบ; วางซ้อนกันได้; อื่นๆ
nb: Funksjoner i måleskje: Regulerbar; Sammenleggbar; Digitalvekt; Dobbeltendet; Ergonomisk håndtak; Nivellerer inkludert; Magnetisk; Smalt hode; Inni hverandre; Sklisikkert grep; Ringkoblet; Skrapekant; Kan stables; Annet
zh-TW: 量匙功能: 可調節式; 折疊式; 數位磅秤; 雙頭式; 人體工學手把; 含刮平器; 磁吸式; 窄頭; 巢套式; 防滑握把; 連接環; 刮刀邊緣; 可堆疊; 其他
vi: Đặc điểm của thìa đong: Có thể điều chỉnh; Có thể thu gọn; Cân kỹ thuật số; Hai đầu; Tay nắm tiện dụng; Có kèm bộ phận cân bằng; Từ tính; Đầu hẹp; Có thể xếp tối ưu; Tay cầm chống trượt; Kết nối bằng vòng; Cạnh cạo; Có thể xếp chồng; Khác
sk-SK: Vlastnosti odmernej lyžice: Nastaviteľná; Skladacia; Digitálna váha; Dvojkoncová; Ergonomická rukoväť; So zarovnávačom; Magnetická; Úzka hlavica; Vkladateľná; Protišmyková rukoväť; Spojené krúžkom; So zarovnávačom; Stohovateľná; Iné
nl: Kenmerken van maatlepel: Verstelbaar; Inklapbaar; Digitale schaal; Dubbelzijdig; Ergonomisch handvat; Afstrijktool inbegrepen; Magnetisch; Smalle kop; Nest; Antislipgreep; Ringvormig verbonden; Schraperrand; Stapelbaar; Overig
pt-BR: Características da colher de medida: Ajustável; Dobrável; Escala digital; Dupla ponta; Alça ergonômica; Nivelador incluído; Magnética; Cabeça estreita; Empilhável; Empunhadura antiderrapante; Conectado por anel; Borda raspadora; Empilhável; Outro
es: Características de la cuchara medidora: Ajustable; Plegable; Báscula digital; Doble punta; Empuñadura ergonómica; Nivelador incluido; Magnético; Cabeza estrecha; Incorporación; Agarre antideslizante; Conectado en anillo; Borde raspador; Apilable; Otros
bg-BG: Характеристики на мерителната лъжица: Регулируемо; Сгъваемо; Дигитални везни; С два края; Ергономична дръжка; Включен нивелир; Магнитно; Тясна глава; Вмъкване едно в друго; Неплъзгаща дръжка; Свързано с халка; С ръб за изстъргване; Може да се слага едно върху друго; Друго
da: Måleskefunktioner: Justerbar; Sammenklappelig; Digital vægt; Dobbeltende; Ergonomisk håndtag; Niveauudligner inkluderet; Magnetisk; Smalt hoved; Samling; Skridsikkert greb; Ringforbundet; Skraberkant; Stabelbar; Andet
it: Caratteristiche del cucchiaio dosatore: Regolabile; Richiudibile; Bilancia digitale; Doppia estremità; Maniglia ergonomica; Livellatore incluso; Magnetico; Testa stretta; Innestabile; Impugnatura antiscivolo; Connesso ad anello; Bordo raschietto; Impilabile; Altro
hr-HR: Značajke mjerne žlice: Podesivo; Produljivo; Digitalna vaga; Dvostrani; Ergonomska ručka; Uključen nivelator; Magnet; Uski vrh; Mogućnost slaganja; Protuklizna drška; Povezano prstenom; Rub za struganje; Može se slagati; Ostalo
fr: Caractéristiques de la cuillère doseuse: Ajustables; Pliable; Balance numérique; Double embout; Poignée ergonomique; Niveleur inclus; Magnétique; Tête étroite; Emboîtable; Poignée antidérapante; En anneau; Bord racleur; Empilable; Autre
pl: Funkcje łyżki miarowej: Regulowane; Składane; Waga elektroniczna; Dwustronne; Ergonomiczna rękojeść; Z wyrównywaczem w zestawie; Magnetyczne; Wąska główka; Wkładane jedno w drugie; Antypoślizgowy uchwyt; Połączony pierścieniowo; Krawędź zgarniająca; Sztaplowane; Pozostałe